Minutes et répertoires du notaire Louis François POTTIER, 25 novembre 1786 - 1er septembre 1800 (étude XI)
Archives nationales
- Répertoire(s) de Louis François POTTIER, 21 avril 1782 - 1er septembre 1800; MC/RE/XI/15 - MC/RE/XI/16
  - Répertoire. 1782, 21 avril - an VIII, fructidor, 21 avril 1782 - 14 fructidor an VIII (1er septembre 1800); MC/RE/XI/15
    - Inventaire après décès de Monsieur le baron de Bethune, 28 avril 1789
      inventaire après décès; Bethune (monsieur le baron de)
    - Inventaire après décès du sieur Delalande, 2 mai 1789
      inventaire après décès; Delalande (sieur)
    - Testament déposé de Madame la marquise de Beringhen, 3 mai 1789
      testament; dépôt de pièces; Beringhen (madame la marquise de)
    - Contrat de mariage entre le sieur de L'Herm et la demoiselle Auxcouteaux, 7 mai 1789
      contrat de mariage; L'Herm (sieur de); Auxcouteaux (demoiselle)
    - Contrat de mariage entre le sieur Martin et la demoiselle Jacquet, 8 mai 1789
      contrat de mariage; Martin (sieur); Jacquet (demoiselle)
    - Acte de notoriété concernant les héritiers du sieur Lefrance, 11 mai 1789
      notoriété; Lefrance (sieur)
    - Contrat de mariage entre le sieur Saintard et la demoiselle Cheron, 15 mai 1789
      contrat de mariage; Saintard (sieur); Cheron (demoiselle)
    - Inventaire après décès du sieur Perrier, 18 mai 1789
      inventaire après décès; Perrier (sieur)
    - Inventaire après décès du sieur Sellier, 28 mai 1789
      inventaire après décès; Sellier (sieur)
    - Inventaire après décès de la dame Desrües Desormeaux, 29 mai 1789
      inventaire après décès; Desrües Desormeaux (dame)
    - Acte de notoriété concernant le sieur Berthou de la Morinière, 29 mai 1789
      notoriété; Berthou de la Morinière (sieur)
    - Contrat de mariage entre le sieur Gueroult et la demoiselle Roulleau, 4 juin 1789
      contrat de mariage; Gueroult (sieur); Roulleau (demoiselle)
    - Inventaire après décès de la dame veuve Desforges, 5 juin 1789
      inventaire après décès; Desforges (dame veuve)
    - Contrat de mariage entre le sieur Delorme et Mademoiselle Dubois, 8 juin 1789
      contrat de mariage; Delorme (sieur); Dubois (mademoiselle)
    - Inventaire après décès de Monsieur Dupont de la Hallière, 13 juin 1789
      inventaire après décès; Dupont de la Hallière (monsieur)
    - Contrat de mariage entre le sieur Moinaux et la demoiselle Pati, 15 juin 1789
      contrat de mariage; Moinaux (sieur); Pati (demoiselle)
    - Contrat de mariage entre le sieur Desforges et la demoiselle Rounel, 23 juin 1789
      contrat de mariage; Desforges (sieur); Rounel (demoiselle)
    - Contrat de mariage entre Monsieur Forjouet et Mademoiselle de Gaulle, 25 juin 1789
      contrat de mariage; Forjouet (monsieur); Gaulle (mademoiselle de)
    - Contrat de mariage entre le sieur Caffin et la demoiselle Cheron, 30 juin 1789
      contrat de mariage; Caffin (sieur); Cheron (demoiselle)
    - Acte mortuaire déposé du sieur Séjourné, 20 juillet 1789
      acte d'état civil; dépôt de pièces; Séjourné (sieur)
    - Contrat de mariage entre le sieur Peron et la veuve Cazard, 22 juillet 1789
      contrat de mariage; Peron (sieur); Cazard (veuve)
    - Acte de notoriété concernant Madame de Chancourt, 10 août 1789
      notoriété; Chancourt (madame de)
    - Contrat de mariage entre le sieur Lefevre et la demoiselle Levêque, 29 août 1789
      contrat de mariage; Lefevre (sieur); Levêque (demoiselle)
    - Contrat de mariage entre Monsieur Mazure et la demoiselle Amy, 30 août 1789
      contrat de mariage; Mazure (monsieur); Amy (demoiselle)
    - Contrat de mariage entre Monsieur Jacobé de Farémont et Mademoiselle Roulleau, 21 septembre 1789
      contrat de mariage; Jacobé de Farémont (monsieur); Roulleau (mademoiselle)
    - Acte mortuaire déposé du sieur Belin, 22 septembre 1789
      acte d'état civil; dépôt de pièces; Belin (sieur)
    - Contrat de mariage entre le sieur Pierre Etienne Fleury et la demoiselle Madelaine Aimée Michele Le Sollier, 23 septembre 1789
      contrat de mariage; Fleury, Pierre Etienne; Le Sollier, Madelaine-Aimée-Michele
    - Inventaire après décès du sieur Godard, 17 octobre 1789
      inventaire après décès; Godard (sieur)
    - Inventaire après décès de Mendouze, 19 octobre 1789
      inventaire après décès; Mendouze
    - Contrat de mariage entre Monsieur Thierce et Mademoiselle Lacombe, 19 octobre 1789
      contrat de mariage; Thierce (monsieur); Lacombe (mademoiselle)
    - Acte de notoriété concernant les héritiers Quilliet, 22 octobre 1789
      notoriété; Quilliet (héritiers)
    - Contrat de mariage entre Monsieur Fillemin et Mademoiselle Delacombe, 25 octobre 1789
      contrat de mariage; Fillemin (monsieur); Delacombe (mademoiselle)
    - Acte de notoriété concernant Monsieur Charon, 29 octobre 1789
      notoriété; Charon (monsieur)
    - Contrat de mariage entre Lefranc et la demoiselle Fesler, 29 octobre 1789
      contrat de mariage; Le Franc; Fesler (demoiselle)
    - Contrat de mariage entre Molinier et la demoiselle Champagne, 3 novembre 1789
      contrat de mariage; Molinier; Champagne (demoiselle)
    - Acte de notoriété justifiant des héritiers Lasceux, 14 novembre 1789
      notoriété; Lasceux (héritiers)
    - Testament de Monsieur Dulion, 14 novembre 1789
      testament; Dulion (monsieur)
    - Testament de la veuve Parruse, 16 novembre 1789
      testament; Parruse (veuve)
    - Inventaire après décès de Etienne Benoist Poisson, 21 novembre 1789
      inventaire après décès; Poisson, Etienne-Benoît
    - Contrat de mariage entre Antoine et Jurlet, 23 novembre 1789
      contrat de mariage; Antoine; Jurlet
    - Contrat de mariage entre Gueneaux et demoiselle Haye, 27 novembre 1789
      contrat de mariage; Gueneaux; Haye (demoiselle)
    - Contrat de mariage entre Jean Claude Barbier et demoiselle Marie Françoise Mauger, 27 novembre 1789
      contrat de mariage; Barbier, Jean-Claude; Mauger, Marie-Françoise
    - Acte de notoriété justifiant la qualité d'héritière de Madame Charron, 29 novembre 1789
      notoriété; Charron (madame)
    - Inventaire après décès de la demoiselle Somon, 30 novembre 1789
      inventaire après décès; Somon (demoiselle)
    - Testament déposé de la demoiselle Marchand, 2 décembre 1789
      testament; dépôt de pièces; Marchand (demoiselle)
    - Inventaire après décès de la demoiselle Marchand, 2 décembre 1789
      inventaire après décès; Marchand (demoiselle)
    - Acte de notoriété concernant le sieur Lemire, 18 décembre 1789
      notoriété; Lemire (sieur)
    - Testament déposé de Madame de Saint-Angel, 19 décembre 1789
      testament; dépôt de pièces; Saint-Angel (madame de)
    - Inventaire après décès de Stouf père et fils, 29 décembre 1789
      inventaire après décès; Stouf (père); Stouf (fils)
    - Acte de notoriété après le décès de la dame Château, 21 janvier 1790
      notoriété; Château (dame)
    - Contrat de mariage entre le sieur Pottier et la demoiselle Divory, 29 janvier 1790
      contrat de mariage; Pottier (sieur); Divory (demoiselle)
    - Contrat de mariage entre le sieur Savoye et la demoiselle Laiter, 10 février 1790
      contrat de mariage; Savoye (sieur); Laiter (demoiselle)
    - Inventaire après décès du sieur Dufossez, 23 février 1790
      inventaire après décès; Dufossez (sieur)
    - Contrat de mariage entre le sieur Guillemet et la demoiselle Dieuavant, 25 février 1790
      contrat de mariage; Guillemet (sieur); Dieuavant (demoiselle)
    - Inventaire après décès de Monsieur l'abbé Gabon, 27 février 1790
      inventaire après décès; Gabon (monsieur); abbé
    - Inventaire après décès de Madame Dulion, 13 mars 1790
      inventaire après décès; Dulion (madame)
    - Acte de notoriété concernant les héritiers de Monsieur Vigneau, 20 mars 1790
      notoriété; Vigneau (monsieur)
    - Inventaire après décès du sieur Hangard, 27 mars 1790
      inventaire après décès; Hangard (sieur)
    - Contrat de mariage entre le sieur Georges Pascal Boy et la demoiselle Berbessout dite Marie Marguerite Florance ou Fleurant, 1er avril 1790
      contrat de mariage; Boy, Georges-Pascal; Berbessout dite Florance ou Fleurant, Marie-Marguerite
    - Contrat de mariage entre le sieur Malvert et la demoiselle Lechat, 10 avril 1790
      contrat de mariage; Malvert (sieur); Lechat (demoiselle)
    - Acte de notoriété concernant l'absence du sieur Antoine Bonchretien, 10 avril 1790
      notoriété; Bonchretien, Antoine
    - Contrat de mariage entre le sieur Cocatrix et la demoiselle Leblond, 13 avril 1790
      contrat de mariage; Cocatrix (sieur); Leblond (demoiselle)
    - Inventaire après décès de la dame veuve Thomas, 19 avril 1790
      inventaire après décès; Thomas (dame veuve)
    - Contrat de mariage entre le sieur Lang et la demoiselle Durand, 19 avril 1790
      contrat de mariage; Lang (sieur); Durand (demoiselle)
    - Acte de notoriété concernant Monsieur Desclaibes de Clermont, 24 avril 1790
      notoriété; Desclaibes de Clermont (monsieur)
    - Contrat de mariage entre le sieur Gilson et la demoiselle Valin, 26 avril 1790
      contrat de mariage; Gilson (sieur); Valin (demoiselle)
    - Testament déposé de Madame de Lanta, 5 mai 1790
      testament; dépôt de pièces; Lanta (madame de)
    - Inventaire après décès du sieur Martin Labrosse et de Marie Jeanne Félicité Labrosse, 8 mai 1790
      inventaire après décès; Labrosse, Martin; Labrosse, Marie-Jeanne-Félicité
    - Acte de notoriété concernant la dame de Basmarin, 8 mai 1790
      notoriété; Basmarin (dame de)
    - Acte de notoriété concernant les héritiers de la veuve Perigny, 10 mai 1790
      notoriété; Perigny (veuve)
    - Inventaire après décès de Claude Dauvilliers, veuve de Michel-Charles Carpot, conseiller secrétaire du roi maison couronne de France et de ses finances., 17 mai 1790
      inventaire après décès; Carpot, Michel-Charles; Dauvillers, Claude
    - Acte de notoriété après le décès de Jean Germain Marie, 17 mai 1790
      notoriété; Marie, Jean-Germain
    - Acte de notoriété concernant Monsieur le Président Rolland, 18 mai 1790
      notoriété; Rolland (monsieur le président)
    - Acte de notoriété après le décès de la dame Coquelin, 19 mai 1790
      notoriété; Coquelin (dame)
    - Compte d'exécution testamentaire concernant Monsieur Mariette et les héritiers de Madame veuve Tupigny, 22 mai 1790
      compte d'exécution testamentaire; Mariette (monsieur); Tupigny (madame veuve)
    - Acte de notoriété après le décès de la demoiselle Henry, 31 mai 1790
      notoriété; Henry (demoiselle)
    - Contrat de mariage entre le sieur Peyron et la demoiselle Colinet, 9 juin 1790
      contrat de mariage; Peyron (sieur); Colinet (demoiselle)
    - Acte de notoriété concernant la demoiselle Houbigant, 13 juin 1790
      notoriété; Houbigant (demoiselle)
    - Inventaire après décès du sieur de Moussan, 16 juin 1790
      inventaire après décès; Moussan (sieur de)
    - Contrat de mariage entre le sieur Godde et la veuve Stouf, 17 juin 1790
      contrat de mariage; Godde (sieur); Stouf (veuve)
    - Testament déposé de Babois, 21 juillet 1790
      testament; dépôt de pièces; Babois
    - Acte de notoriété concernant les héritiers de la dame Julien, 23 juillet 1790
      notoriété; Julien (dame)
    - Contrat de mariage entre le sieur Divory et la demoiselle Thiery, 27 juillet 1790
      contrat de mariage; Divory (sieur); Thiery (demoiselle)
    - Inventaire après décès de Monsieur Berbois, 3 août 1790
      inventaire après décès; Berbois (monsieur)
    - Contrat de mariage entre le sieur Bara et la demoiselle Jouin, 4 août 1790
      contrat de mariage; Bara (sieur); Jouin (demoiselle)
    - Inventaire après décès de la dame Petit, 9 août 1790
      inventaire après décès; Petit (dame)
    - Dépôt de pièces du sieur Jean Gambier concernant le décès de Catherine Gambier et l'inventaire après décès de Marie Françoise Gambier de Campi, 12 août 1790
      notoriété; inventaire après décès; Gambier (sieur); Gambier, Catherine; Gambier de Campi, Marie-Françoise
    - Acte de notoriété concernant la succession Sauvaignat, 16 août 1790
      notoriété; Sauvaignat (succession)
    - Contrat de mariage entre le sieur Barbier et la demoiselle Lefebvre, 23 août 1790
      contrat de mariage; Barbier (sieur); Lefebvre (demoiselle)
    - Acte de notoriété concernant les héritiers Guichard, 4 septembre 1790
      notoriété; Guichard (héritiers)
    - Contrat de mariage entre Monsieur Marchand et la demoiselle Massard, 9 septembre 1790
      contrat de mariage; Marchand (monsieur); Massard (demoiselle)
    - Inventaire après décès du sieur de Lormel, 15 septembre 1790
      inventaire après décès; Lormel (sieur de)
    - Contrat de mariage entre le sieur DIVORY et la demoiselle THIERY, 15 septembre 1790
    - Inventaire après décès du sieur Ferré, 18 septembre 1790
      inventaire après décès; Ferré (sieur)
    - Inventaire après décès de la dame Lambert, 5 octobre 1790
      inventaire après décès; Lambert (dame)
    - Contrat de mariage entre le sieur Thomas et la demoiselle Bertin, 8 octobre 1790
      contrat de mariage; Thomas (sieur); Bertin (demoiselle)
    - Inventaire après décès du sieur Poncel, 20 octobre 1790
      inventaire après décès; Poncel (sieur)
    - Contrat de mariage entre le sieur Barbarin et la demoiselle Avelot, 3 novembre 1790
      contrat de mariage; Barbarin (sieur); Avelot (demoiselle)
    - Testament déposé de la demoiselle Bernardy, 4 novembre 1790
      testament; dépôt de pièces; Bernardy (demoiselle)
    - Contrat de mariage entre le sieur d'Heilly et la veuve Poisson, 5 novembre 1790
      contrat de mariage; Heilly (sieur d'); Poisson (veuve)
    - Acte de notoriété concernant la succession de la demoiselle Marchand, 13 novembre 1790
      notoriété; Marchand (demoiselle)
    - Dépôt de pièces concernant la succession de la demoiselle Marchand, 15 novembre 1790
      dépôt de pièces; partage; Marchand (demoiselle)
    - Acte de notoriété concernant la succession du sieur Privat Bonfils, 27 novembre 1790
      notoriété; Privat Bonfils (sieur)
    - Acte de notoriété concernant les héritiers de Monsieur Coullon, 10 décembre 1790
      notoriété; Coullon (monsieur)
    - Testament de Pierre Verdin, 13 décembre 1790
      testament; Verdin, Pierre
    - Contrat de mariage entre le sieur Cazenave et la demoiselle Reizell, 21 décembre 1790
      contrat de mariage; Cazenave (sieur); Reizell (demoiselle)
    - Inventaire après décès de la dame Carsinier, 22 décembre 1790
      inventaire après décès; Carsinier (dame)
  - Répertoire. 1791, 1er février - an VII, frimaire, 1er février 1791 - 29 frimaire an VII (19 décembre 1798); MC/RE/XI/16
    Répertoire chronologique des brevets.